---
title: "TCC Igor"
output: html_notebook
---

Carregar os pacotes:
```{r}
library(tidyverse)
options(scipen = 666)
```



## Diretório

```{r}

setwd("C:\\Users\\igorl\\Documents\\UFPB\\P10\\TCC 2\\Dados")

```

Lendo os dados:

```{r}
dados <- read_csv("dados_todos.csv")

glimpse(dados)

table(dados$sentido_ret)
```

Excluir as variáveis X1 e X:

```{r}
dados <- dados %>% 
  select(-X1)


glimpse(dados)
```

Gráfico de barras do sentido do retorno:

```{r}
ggplot(dados, aes(sentido_ret, fill = as.factor(sentido_ret)))  +
  geom_bar(colour = 'black') + guides(fill = FALSE)
```


Gráfico do google trends para todos os ativos:

```{r}
ggplot(dados, aes(x = date, y = value, color = ativo)) + 
  geom_line() +
  facet_wrap(~ativo) +
  xlab("Ano") + ylab("Google Trends") + guides(color = FALSE)
```

Gráfico do retorno por ativo:

```{r}
ggplot(dados, aes(x = date, y = retorno, color = ativo)) + 
  geom_line() +
  facet_wrap(~ativo) +
  xlab("Ano") + ylab("Retorno") + guides(color = FALSE)

```

Gráfico do preço de fechamento:

```{r}

d <- dados %>% 
  filter(ativo != "IBOV")

ibov <- dados %>% 
  filter(ativo == "IBOV")

ggplot(d, aes(x = date, y = fechamento, color = ativo)) + 
  geom_line() +
  facet_wrap(~ativo) +
  xlab("Ano") + ylab("Preço de fechamento") + guides(color = FALSE)
```

Fechamento IBOV:

```{r}
ggplot(ibov, aes(x = date, y = fechamento)) +
  geom_line() +
  xlab("Ano") + ylab("IBOV") 
```

gráfico do volume:

```{r}
ggplot(d, aes(x = date, y = volume, color = ativo)) + 
  geom_line() +
  facet_wrap(~ativo) +
  xlab("Ano") + ylab("Volume") + guides(color = FALSE)
```

Estatística descritiva do google trend:

```{r}
dados %>% 
  group_by(ativo) %>% 
  summarise(N = n(), Média = mean(value), Mediana = median(value), Desvio_Padrão = sd(value), Mínimo = min(value), Máximo = max(value))
```

Por Ano
```{r}
dados %>% 
  group_by(Ano) %>% 
  summarise(N = n(), Média = mean(value), Mediana = median(value), Desvio_Padrão = sd(value), Mínimo = min(value), Máximo = max(value))
```

Estatística Descritiva do Retorno por ativo:
```{r}
dados %>% 
  group_by(ativo) %>% 
  summarise(N = n(), Média = mean(retorno), Mediana = median(retorno), Desvio_Padrão = sd(retorno), 
            Mínimo = min(retorno), Máximo = max(retorno))

```

Por ativo e Ano:

```{r}
dados %>% 
  group_by(ativo, Ano) %>% 
  summarise(N = n(), Média = mean(retorno), Mediana = median(retorno), Desvio_Padrão = sd(retorno), 
            Mínimo = min(retorno), Máximo = max(retorno))
```

Por Ano:

```{r}
dados %>% 
  group_by(Ano) %>% 
  summarise(N = n(), Média = mean(retorno), Mediana = median(retorno), Desvio_Padrão = sd(retorno), 
            Mínimo = min(retorno), Máximo = max(retorno))
```

Base de treino e base de teste

```{r}
#Treino
treino <- dados %>% filter(Ano!=2018)
treino

#Ativo alvo
treino.ibov <- treino %>% filter(ativo == "IBOV")
treino.ibov
#Teste
teste <- dados %>% filter(Ano == 2018)
teste
teste.ibov <- teste %>% filter(ativo == "IBOV")
teste.ibov
```



# Ln do volume
```{r}
dados$volume <- log(dados$volume)

```
  



